【裁判字號】    98,上訴,1751
【裁判日期】    981217
【裁判案由】    偽造文書等
【裁判全文】
臺灣高等法院高雄分院刑事判決        98年度上訴字第1751號
上  訴  人
即  被  告  甲○○
                    （另案於臺灣屏東監獄竹田分監執行中）
上列上訴人因偽造文書等案件，不服臺灣屏東地方法院98年度訴
字第940 號中華民國98年10月29日第一審判決（起訴案號：臺灣
屏東地方法院檢察署98年度偵字第5632號），提起上訴，本院判
決如下：
    主  文
上訴駁回。
    理  由
一、按不服地方法院之第一審判決而上訴者，應向管轄第二審之
    高等法院為之。上訴書狀應敘述具體理由。上訴書狀未敘述
    上訴理由者，應於上訴期間屆滿後20日內補提理由書於原審
    法院，逾期未補提者，原審法院應定期間先命補正。第二審
    法院認為上訴書狀未敘述理由或上訴有第362 條前段之情形
    者，應以判決駁回之。但其情形可以補正而未經原審法院命
    其補正者，審判長應定期間先命補正。刑事訴訟法第361 條
    、第367 條，分別定有明文。所謂不服第一審判決之具體理
    由，必係依據卷內既有訴訟資料或提出新事證，指摘或表明
    第一審判決有何採證認事、用法或量刑等足以影響判決本旨
    之不當或違法，而構成應予撤銷之具體事由，始克當之（例
    如：依憑證據法則具體指出所採證據何以不具證據能力，或
    依憑卷證資料，明確指出所為證據證明力之判斷如何違背經
    驗、論理法則）；倘僅泛言原判決認定事實錯誤、違背法令
    、量刑失之過重或輕縱，而未依上揭意旨指出具體事由，或
    形式上雖已指出具體事由，然該事由縱使屬實，亦不足以認
    為原判決有何不當或違法者（例如：對不具有調查必要性之
    證據，法院未依聲請調查亦未說明理由，或援用證據不當，
    但除去該證據仍應為同一事實之認定），皆難謂係具體理由
    ，俾與第二審上訴制度旨在請求第二審法院撤銷、變更第一
    審不當或違法之判決，以實現個案救濟之立法目的相契合，
    並節制濫行上訴（最高法院97年度臺上字第892 號判決參照
    ）。是以上訴人之上訴書狀或補提之上訴理由書，雖有敘述
    上訴理由，惟並未具體敘述第一審判決有上述違法、不當情
    形，即與未敘述具體理由無異，其所為上訴，即不符合上訴
    之法定要件。
二、本件原判決認定「甲○○於民國97年年底某不詳時間，以新
    台幣（下同）3 萬元之代價，在洪思潔所開設位於屏東縣竹
    田鄉○○村○○路32號之2 之修車廠內，向不知情之洪思潔
    購得前因事故而前車頭受損之車牌號碼DT-3331 號自小客車
    （三陽牌、車身號碼為BA11565 號、引擎號碼為AA-AN17398
     號 ），再意圖為自己不法之所有，本於竊盜之犯意，於98
    年2 月19日7 時30分許，在屏東縣屏東市○○路○ 段路旁，
    見乙○○所有、丙○○使用之車牌號碼2A- 0750號自小客車
    （三陽牌、車身號碼BC01088 號、引擎號碼AA-AN24061號）
    停放該處，遂持金屬材質、客觀上足以對人之生命、身體具
    有危險性可供兇器使用之T 型板手1 支，撬開上開自小客車
    之車門並竊取上開車輛，得手後復基於偽造文書之犯意，於
    98年2 月19日後某日，在其位於屏東縣九如鄉○○村○○街
    1 號之住處，先將竊得上開丙○○使用之自小客車車身號碼
    BC01088 號以不詳方式切割取下後，再將其向洪思潔所購得
    之DT—3331自小客車之BA11565 號車身號碼處切割取下，焊
    接至前開竊得之自小客車車身號碼處，復將竊得之自小客車
    引擎號碼AA-AN24061號以不詳方式磨去後，烙印上所購得之
    DT-3331 自小客車之AA-AN17398號引擎號碼，以偽造用以代
    表車輛製造商對其製造出廠車輛之識別與管理、公路監理機
    關對汽車車籍之管理，具有私文書性質之引擎號碼、車身號
    碼；復將DT- 3331號車牌換裝在竊得之本田廠牌自小客車上
    。紀文褔明知竊得之本田廠牌自小客車上之車牌號碼及車身
    號碼、引擎號碼皆已非真實，而仍於98年3 月20日向交通部
    公路總局高雄區監理所屏東監理站辦理臨時檢驗及過戶而行
    使上開車身號碼、引擎號碼之文書，並使不知情之屏東監理
    站公務員將上開不實之車牌號碼、車身號碼及引擎號碼登載
    於職務上所掌之車籍資料及行車執照之公文書上，足以生損
    害於丙○○、汽車製造商及監理機關對車籍管理之正確性。
    」等情，係依憑上訴人於警詢、檢察官偵查中及原審審理中
    之自白暨證人洪思潔、丙○○（即被害人）之證詞，復有車
    號2A-0750 號自小客車之車輛尋獲電腦輸入單2 紙、贓物認
    領保管單、DT-3331 號自小客車車籍查詢基本資料詳細畫面
    、行車執照各1 紙、查獲當時車輛及車身、引擎照片14 幀
    在卷及T 型板手1 支扣案等證據資料，認上訴人罪證明確，
    而論上訴人攜帶兇器竊盜、行使偽造私文書罪，均累犯，分
    別量處有期徒刑捌月、捌月，定應執行刑為有期徒刑壹年之
    罪刑，已詳敘所憑之證據與認定之理由。所為論敘，經核並
    無違背經驗法則或論理法則，量刑亦屬允當。上訴人上訴意
    旨略以：伊有以三萬元向洪思潔購車，但竊取車牌2A-0750
    號自小客車是林泰榮所為，伊僅是犯贓物罪，伊犯罪後悔不
    當初，請依刑法第59條規定減輕其刑云云。然查，上訴人就
    其如何於上揭時地竊取丙○○使用之車牌號碼2A-0750 號自
    小客車之事實，已據上訴人於警訊、檢察官偵查中、原審審
    理中供認不諱（見警卷第7 至12頁、偵查卷第4 頁、原審卷
    第58、59頁），核與被害人丙○○於警訊時指訴失竊之情節
    （含失竊時間、地點）一致，上訴人上開之自白核與事實相
    符，堪認上訴人確有上揭竊取上揭小客車之犯行無訛。原判
    決採取上開證據為判決基礎，已於理由內詳細說明其得心證
    之理由，其取捨證據之論斷，並未違背經驗、論理及其他證
    據法則，亦無其他違背法令之情形。又刑法第59條之得酌量
    減輕其刑者，必須犯罪另有特殊之原因與環境等情，而在客
    觀上足以引起一般同情，認為即予宣告法定最低度刑期猶嫌
    過重者，始有其適用；本院認上訴人上揭所為之犯行，在客
    觀上並不足以引起一般同情，自無從依上揭規定酌減其刑；
    況上訴人迄今未提出「林泰榮」之確切之年籍、住所供本院
    查證；其徒憑己意任指原判決違法，俱無從據以辨認原判決
    已具備其所指違背法令之形式；依首揭說明，上訴人之上訴
    意旨既未具體敘述第一審判決有何違法或不當情形，即與未
    敘述具體理由無異；依上揭說明，本件上訴人之上訴顯不合
    法定程式，應予駁回，並不經言詞辯論為之。
據上論斷，應依刑事訴訟法第367條前段、第372條，判決如主文
。
中    華    民    國    98    年    12    月    17    日
                  刑事第四庭    審判長法  官  蕭權閔
                                      法  官  陳吉雄
                                      法  官  林水城
以上正本證明與原本無異。
如不服本判決，應於判決送達後10日內向本院提出上訴狀，其未
敘述理由者並應於提出上訴狀後10日內向本院補提理由書（應附
繕本）。
中    華    民    國    98    年    12    月    17    日
                                      書記官  陳靖華


司法院資訊處製作；財團法人民間司法改革基金會備份。
